臺灣臺南地方法院民事裁定
111年度司暫家護字第247號
聲  請  人  
即  被害人  李秀麗  

代  理  人  謝凱傑律師
相  對  人  李依宸  

            高金禾  

上列聲請人聲請對相對人核發暫時保護令事件，本院裁定如下：
    主  文
聲請駁回。
    理  由
一、按家庭暴力防治法所稱家庭暴力者，謂家庭成員間實施身體
    或精神上不法侵害之行為；同法所稱家庭成員，包括下列各
    員及其未成年子女︰一配偶或前配偶。二現有或曾有同居關
    係、家長家屬或家屬間關係者。三現為或曾為直系血親或直
    系姻親。四現為或曾為四親等以內之旁系血親或旁系姻親；
    又法院為保護被害人，得不經審理程序或於審理終結前，依
    聲請核發暫時保護令；另法院核發暫時保護令時，得依聲請
    或依職權核發第14條第1項第1款至第6款、第12款及第13款
    之命令，家庭暴力防治法第2條第1款、第3條、第16條第3項
    及第63條之1第1項、第2項分別定有明文。準此，法院於暫
    時保護令事件之審理終結後，如認有家庭暴力之事實，有以
    暫時保護令保護被害人之必要者，自應依聲請或依職權核發
    內容適當之暫時保護令；如不足以認定有家庭暴力之事實者
    ，自應駁回聲請人之聲請。又所謂有核發暫時保護令之必要
    ，係指被害人有「繼續」遭受相對人實施家庭暴力行為之急
    迫危險，如不核發保護令，將導致被害人受有無法回復之損
    害而言。準此，聲請人聲請核發暫時保護令，必須釋明有正
    當、合理之理由足認已發生家庭暴力事件，而被害人有繼續
    受相對人虐待、威嚇或其他身體上、精神及經濟上不法侵害
    之危險，或如不暫時核發保護令，將導致無法回復之損害（
    法院辦理家庭暴力案件應行注意事項第13條規定參見），始
    可核發保護令。
二、本件聲請狀意旨略以：相對人甲○○自民國（下同）111年4月
    中起，不斷打LINE給聲請人恐嚇要打死聲請人，又稱她的小
    弟很多，隨便找一個未成年出來打聲請人頂罪就沒事了；嗣
    於同年8月27日晚上21時許，聲請人全家人與相對人夫妻在
    客廳，相對人甲○○提到聲請人認為不實之內容，聲請人反駁
    ，相對人甲○○即以要殺聲請人很簡單等語恐嚇聲請人；嗣於
    同年8月29日23時，乙○○以說三小，打死你喔恐嚇聲請人，
    爰檢具家庭暴力通報表、調查筆錄等，聲請核發該法第14條
    第 1項第1、2、4款內容之暫時保護令等情。
三、經查：
　㈠相對人甲○○於本院審理時陳述：否認以三字經辱罵或恐嚇，
    因8月27日聲請人之女兒要自殺，相對人才至聲請人家中協
    調聲請人女兒與女婿之家務事，都是聲請人打電話予相對人
    ，並無恐嚇聲請人，而聲請人與伊會以三字經互罵；相對人
    乙○○則陳稱：去聲請人家中主要係為幫忙處理其女兒家務事
    ，我們一向尊敬聲請人與其配偶，且兩家感情很好，絕無恐
    嚇情事，聲請人與相對人甲○○如有發生爭執時，伊會跟聲請
    人解釋相對人甲○○並無惡意等語，並當庭提出LINE訊息截圖
    為證。至聲請人之代理人主張：聲請人及其家人並未要求相
    對人來處理家務事。相對人所稱之幫忙，實際上在挑撥家人
    感情，或用威脅聲請人方式來處理家務事，遠逾家庭成員間
    相互尊重敬愛之相處模式，聲請人經相對人長期威脅，在九
    月初已搬離先前住處等語。均有本院111年9月29日調查筆錄
    在卷可參。
　㈡而觀諸相對人甲○○所提出與聲請人間LINE訊息對話略為「7/3
    （日）聲請人：我了解我也布望這次相遇珍惜，不要有遺憾
    ，不會再有20年的時間，時間不會等人。相對人甲○○：我希
    望你在台南能過得平安健康快樂。」、「8/27（六）相對人
    甲○○：一起陪雅君去、雅君心裡這麼痛、我捨不得想哭。聲
    請人：你跟我嗎？（語意通話、視訊通話）」、「8/28（日
    ）相對人甲○○：我陪雅君在一樓，她怕自己會做出傷人的事
    、才需要拉著我陪她。她沒哭了！有在笑了！我都練笑唯給
    他笑」、「8/30（二）聲請人：我聚餐沒聽到、他心疼雅君
    沒有別意思。相對人：姐夫雅君瑋瑋說的話對我來說才是重
    要；你跟黃耀慶說以後劉建榮沒有錢還雅君包話贍養費沒有
    給他叫黃耀慶跟好自己去處理；聲請人：我們早上沒有說什
    麼，我也不知道慶賴你，南宏跟我說的，我有問慶，他說沒
    有什麼意思，也不是說你們，他知道你疼雅君，是心疼雅君
    ，他們已經在辦離婚了，謝謝你們幫忙，雅君手機壞掉了，
    要拿去修理。相對人：是慶傳給我的，小猛哥說等明天去再
    說」等情，可知聲請人於7月時與相對人甲○○間對手足情誼
    彼此互相表達珍惜，嗣後相對人甲○○並協助聲請人之女郭雅
    君處理婚姻問題，聲請人亦表達感謝，聲請人並未呈現遭受
    相對人二人家庭暴力行為之恐懼、害怕、退縮等反應甚明，
    難以認定相對人有對聲請人實施家庭暴力行為。
　㈢復觀察相對人甲○○與聲請人之女郭雅君之訊息對話內容：「8
    /29（一）郭雅君：妳真的比媽媽還媽媽，謝謝妳跑來跑去
    為了我的事。我媽媽現在睡到狂打呼，她怎麼睡得著。相對
    人甲○○：我叫她先休息的。」，可知相對人甲○○與郭雅君之
    感情依附與互動親密。亦顯現聲請人及其家人與相對人等之
    情感連結與互動良好。
　㈣再參以臺南市政府衛生局函覆本院就相對人二人之處遇評估
    報告書均記載：相對人與聲人雖有關係上衝突，但讓家暴控
    訴為突發事件，屬低再犯危險群。有該局111年11月1日南市
    衛心字第1110196780號函在卷可參；退步言之，縱認相對人
    有對聲請人實施家庭暴力行為，亦僅屬偶發衝突，且情節尚
    輕，參以兩造目前已無互動，再生衝突之可能性不高，無核
    發保護令之必要。
四、綜上，聲請人並無遭受相對人實施家庭暴力之急迫危險，則
    其請求顯屬無據，應予駁回。然如聲請人日後遭受相對人之
    家庭暴力行為，聲請人仍得檢具其他相關事證，再行提出保
    護令聲請，併予敘明。
中　　華　　民　　國　　111 　年　　11　　月　　19　　日
                　家事法庭    司法事務官  吳玲媛
以上正本係照原本作成。。
如對本裁定抗告，須於裁定送達後10日之不變期間內，向本院提
出抗告狀，並繳納抗告費新臺幣1,000元。
中　　華　　民　　國　　111 　年　　11　　月　　21　　日
                              書  記  官  但育緗